臺灣士林地方法院民事裁定           100年度消債清字第39號
債  務  人  翟憲花
代  理  人  張金盛律師
上列債務人聲請清算事件，本院裁定如下：
    主  文
債務人應於本裁定送達後十五日內，依理由三所示事項辦理，並
補提如附件所示文件及資料到院。
    理  由
一、按債務人聲請清算時，所提出之財產及收入狀況說明書，應
    表明下列事項，並提出證明文件：(一)財產目錄，並其性質及
    所在地。(二)最近五年是否從事營業活動及平均每月營業額。
    (三)收入及必要支出之數額、原因及種類。(四)依法應受債務人
    扶養之人，此觀諸消費者債務清理條例第81條第4 項規定自
    明。次按，債務人聲請更生或清算不合程式或不備其他要件
    者，法院應以裁定駁回之，但其情形可以補正者，法院應定
    期間先命補正，同條例第8 條定有明文。且法院裁定開始清
    算程序前，得依職權訊問債務人，並得定期命債務人據實報
    告清算聲請前二年內財產變動之狀況，債務人若違反前項報
    告義務者，得駁回之，同條例第82條第1 項、第2 項亦有明
    定。
二、本件債務人具狀聲請清算，未提出如附件所示文件及資料到
    院，爰定期命補正，如逾期未補正，則駁回其聲請。
三、為謀將來清算程序順利進行，請具體說明債務人積欠高額債
    務之確實原因，但勿以「卡債利息過高，以卡養卡，或生活
    消費支出」等空泛理由代之。
中    華    民    國  100     年    9     月    30    日
                  民事第二庭  法      官  黃欣怡
上為正本係照原本作成。
本件不得抗告。
中    華    民    國  100     年    10    月    3     日
                              書  記  官  朱亮彰
附件：
1、提出戶籍地房地之土地、建物登記謄本及建物異動索引。
2、提出債務人名下土地之土地登記謄本（全部），並說明取得
   該地所有權之原因，若為有償取得，其資金來源為何？
3、說明債務人暫免繳納清算費用聲請狀中所稱：聯邦銀行起訴
   主張前夫名下房屋有一半係債務人所有，塗銷債務人贈與前
   夫之贈與登記等語其事件之始末，債務人於何時贈與房屋予
   其前配偶？債務人房屋所有權之取得原因及時點？若為有償
   取得，其資金來源為何？及前所稱聯邦銀行起訴塗銷贈與登
   記之訴訟結果？
4、債務人應提出以債務人為要保人之商業保險契約書（含人壽
   保單及儲蓄性、投資性保單），說明投保內容，是否辦理保
   單質借，並陳報現有保單價值準備金及每月支出保險費用之
   金額。
5、提出相關證明文件，說明是否領取低收入戶補助、殘障津貼
   或其他社會補助及金額。若未申請，或雖申請惟不符資格，
   應說明未申請或不符資格之原因。
6、提出債務人最新勞保被保險人投保資料表。
7、報告清算聲請前2 年內除已載入財產及收入狀況說明書內之
   項目外之財產變動狀況（例如處分不動產、黃金、珠寶、償
   還債務…等），並提出聲請清算前2 年內（民國（下同）98
   年9 月26日至100 年9 月25日）之所有金融帳戶影本（須附
   完整內頁資料並補登存摺至本裁定送達日）。